HOJA DE VIDA



Datos Personales

NOMBRE ERWIN HERNANDO PARALES DAZA

DOCUMENTO DE IDENTIDAD 1036.603.610 de Itagüí

FECHA DE NACIMIENTO 01 de septiembre de 1986

LUGAR DE NACIMIENTO Villavicencio, Meta

PROFESION Ingeniero de Sistemas

MATRICULA PROFESIONAL No. 05255-350100 ANT

ESTADO CIVIL Soltero

CIUDAD Bello - Antioquia

DIRECCIÓN Diagonal 60 No 31 - 67

TELÉFONOS 3173180622/2099782

E-MAIL erwin.paralesda@gmail.com

Estudios

Estudios Primarios: Institución Escolar Jaime Rook

Dirección: Calle 43 No 33 Villavicencio

1991 - 1995

Estudios Secundarios: Colegio Empresarial de los Andes

Dirección: Calle 11 No 11 - 06 Mocoa

2012 - 2013

Universitarios: Universidad Católica Luis Amigó

Dirección: Transversal 51A #67B 90

Medellín 2010 - 2016

Idioma Extranjero:InglésDominio del idioma(Básico)

Dominio del idioma escrito (Medio)

Talleres y Cursos

Curso: Técnico en sistemas; duración 4 Semestres; Medellín; 2006

Seminarios y Otros

Barcamp, **Asistente**, duración 12 horas, 2014, Casa de la música - Parque de los deseos.

Experiencia Laboral

SYNTAX

CARGO: Ingeniero de Desarrollo

PROYECTO: OFESAUTO URL: https://ofesauto.es/

FUNCIONES: Manejo de .Net, C#, Asp net, .Net Core, Web Api RESTful, Arquitectura Limpia, Principios SOLID, Visual Studio, SQL Server, Entity Framework Core, Azure DevOps, Postman, Swagger, Backend, Visual Studio

Code, Teams, React, Microservicios, NUnit, TDD.

01/02/2021 - 01/03/2022.

DIGITAL CONSULTING GROUP S.A.S.

CARGO: Ingeniero de Desarrollo - Prestación de servicios

PROYECTO: PaperZero URL: https://paperzero.co/

FUNCIONES: Manejo de .Net, C#, Asp net, .Net Core, Web Api RESTful, Visual Studio, SQL Server, Entity Framework Core, Azure DevOps, Postman, Swagger, Backend, Frontend, Visual Studio Code, AngularJs, Bootstrap, Angular, Angular

Material, JavaScript, MongoDB, Firebase, React, Skype, Teams.

01/12/2019 - 01/10/2020.

ALGAR TECH S.A - INTERGRUPO

CARGO: Desarrollador .Net - Prestación de servicios

PROYECTO: SED - Secretaría de Educación Distrital, Bogotá D.C.

URL: www.educacionbogota.edu.co/portal_institucional/inicio/docente

FUNCIONES: Manejo de .Net, Asp Net, .Net Core, MVC Core, Web Api, C#, Visual Studio, Backend, Entity Framework Core, SQL Server, Frontend, Visual studio Code, Azure DevOps, Postman, Angular, Bootstrap, Html5, Jquery, JavaScript, Skype, Teams.

01/03/2019 - 30/11/2019.

SOFTWARE ESTRATEGICO S.A.S

CARGO: Analista y Desarrollador .Net

FUNCIONES: Manejo de .Net, C#, Visual Studio, SQL Server, TFS, AngularJS,

Html5, CSS3, Postman, JQuery, JavaScript, Skype.

01/07/2018 - 15/02/2019.

KONECTA S.A

CARGO: Desarrollador Junior

FUNCIONES: Manejo de Visual Studio, C#, SQL Server, Jira, Tortoise, Zoom

01/08/2017 - 23/02/2018.

AEROLÍNEA DE ANTIOQUIA - ADA S.A

CARGO: Aprendíz Desarrollador/Práctica Empresarial Universidad

FUNCIONES: Desarrollador .Net, Visual studio, AngularJS, Css3, html5, SQL Server

JEFE INMEDIATO: Rubén Restrepo TELÉFONO: 4444232 ext. 1501

18/11/2015 - 18/05/2016.

METROPLÚS S.A

CARGO: Aprendiz Desarrollador/Práctica Empresarial Universidad

FUNCIONES: Desarrollador en Java, C#, SQL Server

JEFE INMEDIATO: Diego Echeverri **TELÉFONO:** 5767730 ext. 109

01/02/2015 - 01/11/2015.

Perfil Profesional

Ingeniero de sistemas profesional con experiencia en el ámbito de desarrollador senior, en la creación de proyectos utilizando herramientas para ambiente de desarrollo y aplicando metodologías agiles como: Scrum y Kanban.

Plataformas de desarrollo: Visual Studio, Visual Studio Code, Sublime Text, Azure DevOps.

Backend: C#, ASP.NET, ASP.NET Core, SQL Server, Entity Framework, Entity Framework Core, LINQ, ADO.NET, Data Access Layer, Micro-ORM Dapper, POO, Repository Pattern, Modelo MVC, Arquitectura Limpia, Principio SOLID Web Api RESTful, Postman, Swagger.

FrontEnd: AngularJS, Angular 7+, JQuery, JavaScript, TypeScript, diseño en CSS3, Html5, Bootstrap, NgPrime, Angular Material, React.

Conocimientos Básicos: MongoDB, Firebase, NUnit, TDD, Microservicios, Node.

Presentación de proyectos en la administración. Manejo de sistemas: Word, Excel, Power Point.

Soy un profesional en sistemas con una formación académica y cualidades de una persona de bien y calidad de vida humana. Considero que soy carismático, responsable, con una visión de largo plazo, que da lo mejor de sí en los proyectos en que se vincula.

La creatividad, el liderazgo, la tolerancia y honestidad han sido siempre un común denominador en mi vida personal y laboral, caracterizándome por actuar cotidianamente con dinamismo, alegría y respeto por la gente que me rodea.

Por todas estas razones, voy a aportar a esta empresa mi talento y mi capacidad, para aprender y aportar ideas.